最高法院刑事判決　　　　　　一○○年度台上字第二○三一號
上　訴　人　簡銘華
上列上訴人因違反毒品危害防制條例案件，不服台灣高等法院台
中分院中華民國一○○年二月十五日第二審判決（九十九年度上
訴字第二三八六、二三八七號，起訴案號：台灣台中地方法院檢
察署九十九年度偵字第三五一六、六二七六、六七六六號），提
起上訴，本院判決如下：
    主  文
上訴駁回。
    理  由
按刑事訴訟法第三百七十七條規定，上訴於第三審法院，非以判
決違背法令為理由，不得為之。是提起第三審上訴，應以原判決
違背法令為理由，係屬法定要件。如果上訴理由書狀並未依據卷
內訴訟資料，具體指摘原判決不適用何種法則或如何適用不當，
或所指摘原判決違法情事，顯與法律規定得為第三審上訴理由之
違法情形，不相適合時，均應認其上訴為違背法律上之程式，予
以駁回。本件上訴人簡銘華就原判決附表（下稱附表）二之上訴
意旨略稱：檢察官原僅起訴上訴人共犯附表三所示共同販賣第一
級毒品海洛因予吳宜蓉部分之犯行，嗣於第一審中追加起訴上訴
人共犯附表二所示，販賣海洛因予蘇皇議二次之犯行。而依原判
決認定，上開追加起訴部分之販賣過程，均係由蘇皇議與劉明智
（業經原審判刑確定）先以電話聯絡，約定好交易毒品之時間、
地點，再由劉明智偕同上訴人前往。依劉明智在第一審經訊以：
「你透過簡銘華認識蘇皇議之後，蘇皇議就可以直接跟你交易毒
品嗎？」時，證稱：「對，我有把電話給蘇皇議」、「蘇皇議不
希望簡銘華從中賺一手，應該是簡銘華跟蘇皇議說叫蘇皇議自己
跟我講就好了」等語，可見該二次販賣毒品行為，均由蘇皇議與
劉明智議定交易內容，雖上訴人有陪同前往，但因「蘇皇議不希
望簡銘華從中賺一手」，故將上訴人排除於交易之外，而由蘇皇
議與劉明智直接進行交易，上訴人未從中牟取任何利益，自無共
同犯意之聯絡與行為之分擔實行。原判決仍論以共同正犯，有判
決適用法則不當之違法云云。
惟查：原判決綜合全案證據資料，本於事實審法院職權推理之作
用，認定上訴人確有與劉明智共同為附表二所示，販賣海洛因予
蘇皇議之犯行。因而維持第一審論處上訴人共同販賣第一級毒品
二罪罪刑（各處有期徒刑七年十月）部分之判決，駁回上訴人此
部分在第二審之上訴，已詳細說明其採證認事之理由。所為論斷
，亦俱有卷證資料可資覆按。且查：上訴人在行政院海岸巡防署
海岸巡防總局中部地區巡防局第三海岸巡防總隊詢問時及審判中
，均自白有附表二所示與劉明智共同販賣海洛因予蘇皇議之犯行
（見警卷第十八頁反面至十九頁、一審卷一第七三頁及第一五一
頁、原審卷第八四頁反面及第一○○頁反面），原審以上訴人前
揭自白，與劉明智在第一審經訊以：「請確認（民國）九十八年
八月二日簡銘華一起上車的目的？」時，證述：「就是一起上車
去賣毒品給蘇皇議」，再訊以：「照片上簡銘華跟你一起上蘇皇
議的車，上車後，跟蘇皇議交易毒品的人？」時，證稱：「是我
，簡銘華有參與，是我們兩人共同拿毒品給蘇皇議。那個毒品是
我的，當天蘇皇議把錢先交給簡銘華，然後簡銘華再拿給我」，
嗣就劉明智證稱同月四日晚上在台中市○村○路○○○路附近豆
花店門口，有販賣海洛因予蘇皇議部分，訊以：「於豆花店碰面
那二次，是否簡銘華都有跟你一起上蘇皇議的車？」時，證述：
「有。交易毒品的過程就跟八月二日那次一樣」（見一審卷一第
七一頁反面、第七二至七三頁）；暨與蘇皇議在偵查中證述：「
在豆花店時是他們二人（上訴人及劉明智）一起賣給我」（見偵
查卷第一二三頁）各等語悉相一致。因而據認上訴人之自白確與
事實相符，並採為附表二部分之判決基礎，即無與卷證資料不符
之違法可言。上訴意旨故意斷取劉明智之部分陳述，執以指稱附
表二部分未與劉明智共同販賣云云，係以片面之自我說詞，就原
判決已說明之事項，及原審採證認事之職權行使，任意指摘為違
法，且為事實之爭執，顯與法律規定得為第三審上訴理由之違法
情形，不相適合。其就附表二部分之上訴，違背法律上之程式，
應予駁回。末查第三審上訴書狀，應敘述上訴之理由，其未敘述
者，得於提起上訴後十日內補提理由書於原審法院，已逾上述期
間，而於第三審法院未判決前仍未提出上訴理由書狀者，第三審
法院應以判決駁回之，刑事訴訟法第三百八十二條第一項、第三
百九十五條後段規定甚明。上訴人就附表三部分，不服原審判決
，於一○○年三月三日提起上訴，並未敘述理由，迄今逾期已久
，於本院未判決前仍未提出，依上開規定，其就附表三部分之上
訴自非合法，亦應予駁回。
據上論結，應依刑事訴訟法第三百九十五條，判決如主文。
中    華    民    國  一○○  年    四    月  二十八  日
                      最高法院刑事第四庭
                          審判長法官  謝  俊  雄  
                                法官  陳  世  雄  
                                法官  魏  新  和  
                                法官  徐  文  亮  
                                法官  吳  信  銘  
本件正本證明與原本無異
                                      書  記  官  
中    華    民    國  一○○  年    五    月    二    日
                                                      K